【裁判字號】    97,消債更,957
【裁判日期】    980424
【裁判案由】    更生事件
【裁判全文】
臺灣士林地方法院民事裁定           97年度消債更字第957號
債  務  人  甲○○
                        樓
代  理  人  胡鳳嬌律師
上列債務人聲請更生事件，本院裁定如下：
    主  文
債務人應於本裁定送達後十五日內，補提如附表所示文件及資料
到院。
    理  由
一、按債務人不能清償債務或有不能清償之虞者，得依本條例所
    定更生或清算程序，清理其債務，消費者債務清理條例第3
    條定有明文。又債務人聲請更生時，所提出之財產及收入狀
    況說明書，應表明下列事項，並提出證明文件：一、財產目
    錄，並其性質及所在地。二、最近五年是否從事營業活動及
    平均每月營業額。三、收入及必要支出之數額、原因及種類
    。四、依法應受債務人扶養之人，此觀諸消費者債務清理條
    例第43條第6 項規定自明。次按，債務人聲請更生或清算不
    合程式或不備其他要件者，法院應以裁定駁回之，但其情形
    可以補正者，法院應定期間先命補正，同條例第8 條定有明
    文。且更生之聲請有拒絕提出關係文件者，應駁回之，參諸
    同條例第46條第3 款規定自明。
二、查本件債務人具狀聲請更生，漏未提出如附表所示文件及資
    料到院。爰定期命補正，如逾期未補正，則駁回其聲請。
中    華    民    國    98    年    4     月    24    日
                  民事第三庭  法      官  鍾任賜
上為正本係照原本作成。
本件不得抗告。
中    華    民    國    98    年    4     月    24    日
                              書  記  官  朱亮彰
附表：
1、據債權人台新銀行陳述，稱債務人曾於民國97年4 月23日申
   請前置協商，經債權人於97年5 月19日寄發協商開始通知函
   予債務人。債權人以債務人每月收入新臺幣（下同）2 萬300
   0 元，及債務人主張之必要支出1 萬0200元（含膳食費5000
   元，交通費1500元，房租3500元，及電話費200 元），提出
   每月還款1 萬0688元之還款方案。惟債務人經債權人二次以
   掛號郵件通知面談，均無正當理由不到場，且多次以電話聯
   絡皆無法聯繫，致未能完成協商。債務人應說明於97年4 月
   開始之前置協商程序，經台新銀行二次通知面談不到場之原
   因，並提出相關證明文件。
2、債務人應據實說明其於97年4 月開始之前置協商程序中，主
   張每月支出僅1 萬0200元，於聲請更生後卻提高為1 萬6805
   元之原因。
3、提出適當單據，說明債務人工作地點，通勤方式及債務人每
   月交通費需1500元之內容、原因及其必要性。
4、債務人97年度繳納健保費之單據或證明。
5、債務人聲請更生時之每月支出明細已列計膳食支出6150元，
   於每月貼補保母5000元之內容復包括「在保母家用餐費用」
   ，顯有重複列計，不實陳報之嫌。且債務人係居住汐止市，
   依內政部主計處公布98年度臺北縣最低生活費為1 萬0792元
   ，債務人縱係貼補保母房租、水電瓦斯電話費及用餐費，仍
   屬債務人每月生活費之內容，與其他生活費用合計不得超過1
   萬0792元。債務人應表明若經裁定開始更生，是否同意撙節
   支出至最低生活費標準。


司法院資訊處製作；財團法人民間司法改革基金會備份。
